【裁判字號】    97,聲,725
【裁判日期】    970514
【裁判案由】    聲請具保
【裁判全文】
臺灣高等法院臺南分院刑事裁定  九十七年度聲字第七二五號
聲請人
即被告  吳慶忠
                （
上列被告因九十七年度重上更緝(四)字第八八號毒品危害防制條例
案件，聲請人聲請具保停止羈押，本院裁定如下：
    主    文
聲請駁回。
    理    由
一、聲請意旨略以：被告吳慶忠涉犯本件毒品危害防制條例案件
    ，於審理期間均到庭應訊，實係因九十六年間為照顧殘障又
    生重病之弟弟，尋醫至奇美醫院開刀治療，而未接獲法院傳
    票之故，並非拒傳不到。再者，被告因被冤枉販毒入看守所
    ，家中有剛開刀不久之殘障弟弟需人照料，被告因憂慮弟弟
    已無父無母又無妻子，而無其他親人可以照料，致使被告本
    身病情惡化，為此，懇請准予具保停止羈押云云。
二、按刑事訴訟法第第一百零一條第一項第一款規定，被告經法
    官訊問後，認為犯罪嫌疑重大，逃亡或有事實足認為有逃亡
    之虞者，非予羈押，顯難進行追訴、審判或執行者，得羈押
    之。又有無羈押之必要，自應按照訴訟進行程度，及其他一
    切情事，由法院斟酌認定（最高法院二十九年抗字第五七號
    判例參照）。
三、聲請人即被告吳慶忠因涉犯毒品危害防制條例等案件，前經
    本院訊問後，認為被告吳慶忠涉犯毒品危害防制條例罪嫌疑
    重大，並有逃亡或有事實足認有逃亡之虞，符合刑事訴訟法
    第一百零一條第一項第一款規定，而有羈押之必要，於九十
    七年三月一日執行羈押在案。聲請人雖辯稱：係遭人冤枉，
    其並未販毒云云。惟聲請人涉犯上開罪名，分經原審及本院
    上訴審、更一、更二及更三審，均認被告罪名成立，而判處
    罪刑，足見被告犯罪嫌疑重大。再者被告於本院審理期間（
    九十六年重上更(四)字第一八三號），因傳拘未著，顯已逃匿
    ，經本院發布通緝，有臺灣高等法院被告前案紀錄表在卷可
    稽，已有逃亡之虞，且本案尚未確定，實有非予羈押顯難進
    行審判、執行之情形。是被告上開羈押原因，依然存在，尚
    難以具保而得消滅，被告前開所辯，自無可採。又聲請人以
    家中尚有殘障且生病之胞弟亟待照護，請求具保停止羈押云
    云，然家中是否尚有親人需要照料，非刑事訴訟法第一百十
    四條規定事由，且不足以擔保聲請人無逃亡或逃亡之虞，聲
    請人執此請求具保停止羈押，顯無理由。另被告在押期間，
    曾因肺結核篩檢檢查，於九十七年三月二十一日戒護至衛生
    署立胸腔病院診斷為浸潤性肺結核，當天即開始藥物治療，
    有臺灣臺南看守所九十七年五月八日南所衛字第０九七００
    ０一一六九號函可稽，則依被告病情，既已投藥治療，尚無
    保外就醫之必要。綜上所述，聲請人指稱本案尚無羈押必要
    等語，請求准予具保停止羈押，尚屬無據。
四、本件聲請人羈押原因尚未消滅，所請具保停止羈押，自難准
    許，應予駁回。
中    華    民    國    97    年    5     月    14    日
                  刑事第一庭審判長法官  黃  崑  宗
                                  法官  王  明  宏
                                  法官  蔡  長  林
以上正本證明與原本無異。
如不服本裁定，應於收受本裁定後五日內向本院提出抗告狀。
                                書記官  李  培  薇
中    華    民    國    97    年    5     月    15    日


司法院資訊處製作；財團法人民間司法改革基金會備份。
